【裁判字號】    92,交易,51
【裁判日期】    920826
【裁判案由】    公共危險等
【裁判全文】
臺灣桃園地方法院刑事判決                          九十二年度交易字第五一號
    公  訴  人  臺灣桃園地方法院檢察署檢察官
    被      告  乙○○
右列被告因公共危險等案件，經檢察官提起公訴（九十一年度偵字第二二七四二號）
，本院判決如左：
        主  文
乙○○服用酒類不能安全駕駛動力交通工具而駕駛，處拘役伍拾伍日，如易科罰金以
佰元折算壹日。
被訴過失傷害部分公訴不受理。
        事  實
一、乙○○於民國九十一年十二月十三日九時許，在桃園縣中壢市「奪標」ＫＴＶ飲
    用啤酒至醉後，明知其辨識力、注意力、反應力均不如常，已不能安全駕駛動力
    交通工具，竟仍駕駛車號ＨＶ─五二二三號自用小客車，沿同縣平鎮市○○路由
    龍潭往中壢之方向行駛，於同日十時十分許，途經金陵路二段七十八號前時，原
    應注意車前狀況，並隨時採取必要之安全措施，且應在遵行車道內行駛，而依當
    時狀況，並無不能注意之時，竟疏於注意，致其上開自用小客車先衝撞右前方停
    放於路旁之車號ＤＨ─０五四八號自用小客車後，隨即逆向衝往對向車道，致撞
    及對向由丙○○騎乘之車號ＦＬ七─０三０號重型機車及由甲○○騎乘之ＪＫ七
    ─九０八號重型機車，使丙○○及甲○○人車倒地後，丙○○因而受有胸部、腹
    部及左膝鈍傷之傷害，甲○○則受有左手及右小腿挫擦傷等傷害（過失傷害部分
    ，業據告訴人丙○○、甲○○撤回告訴）。嗣經警方據報前往處理，並測得其吐
    氣所含酒精濃度已達每公升０點七四毫克。
二、案經桃園縣警察局平鎮分局報告臺灣桃園地方法院檢察署檢察官偵查起訴。
        理  由
壹、有罪部分：
一、右揭服用酒類致不能安全駕駛動力交通工具而駕駛之事實，迭據被告乙○○於警
    偵訊及本院審理時坦承不諱，核與證人林禹媜指述之情節相符，且有桃園縣警察
    局道路交通事故調查報告表、現場照片影本九張、酒精測試值表一紙、桃園縣警
    察局汽車駕駛人酒後生理協調平衡檢測紀錄表一件及桃園縣警察局舉發違反道路
    交通管理事件通知單影本一紙附卷可稽。而依交通部運輸研究所七十九年八月對
    駕駛人行為之研究（酒醉駕車對駕駛行為之分析研究）指出，吐氣每公升酒精含
    量零點二五mg等於血液中酒精濃度（Blood Alcohol Concentr ation簡稱BAC ）
    百分之零點零五（亦即每100ml血液中含50mg酒精），而（１）BAC到達百分之0.
    03至百分之0.05時，對駕駛能力之影響為：多數駕駛人心境逐漸變幻不定、視覺
    與反應靈敏性減弱、對速度及距離的判斷力差。對心理行為之影響為：觀察力逐
    漸欠缺、心情漸趨輕鬆、自信心增加、多話、精神狀態處於陶醉感。（２）BAC
    到達百分之0.05至百分之0.08時，對駕駛能力之影響為：反應遲鈍、駕駛能力受
    損、遲而不決或決而不行。對心理行為之影響為：情緒鬆弛、感情與行為趨向誇
    張、肌肉不協調、精神處於興奮狀態。（３）BAC到達百分之0.08至百分之0.15
    時，對駕駛能力之影響為：判斷力嚴重受到影響、體能與精神協調受損、駕駛之
    體能困難增加。對心理行為之影響為：產生情緒異常現象、步伐不平穩、言語不
    清、反應惡劣、記憶及判斷力受損、精神處於錯亂狀態。（４）超過百分之0.15
    ，對駕駛能力之影響為：視線搖晃、駕駛已進入恍惚狀態、判斷及理解遭到扭曲
    、駕駛不穩定。對心理行為之影響為：意識不明、嘔吐、站、走及講話困難、責
    任感喪失、精神處於麻痺狀態。（５）超過百分之0.5，對駕駛人能力之影響為
    ：無法開車。對心理行為之影響為：爛醉如泥、失去知覺可能致死、精神處於昏
    睡狀態。本件被告服用酒類後駕駛自用小客車，經警測試其呼氣中酒精濃度值為
    每公升零點七四毫克，對照上開交通部之研究報告，被告血液酒精濃度為百分之
    零點一四八，對其駕駛能力之影響為：「判斷力嚴重受到影響、體能與精神協調
    受損、駕駛之體能困難增加。」，對心理行為之影響為：「產生情緒異常現象、
    步伐不平穩、言語不清、反應惡劣、記憶及判斷力受損、精神處於錯亂狀態。」
    等情，參以被告於駕駛上開動力交通工具途中，確於右揭時地發生事故，撞及分
    別騎乘車號ＦＬ七─０三０號、ＪＫ七─九０八號重型機車之告訴人丙○○及甲○○，顯見其因飲酒所引起之生理作用確已達於不能安全駕駛之狀態甚明，是本
    件事證明確，被告犯行堪以認定，應依法論科。
二、核被告乙○○之所為，係犯刑法第一百八十五條之三之服用酒類不能安全駕駛動
    力交通工具而駕駛罪。爰審酌「喝酒不開車、開車不喝酒」之觀念，屢經政府三
    令五申並透過大眾媒體廣為宣導，被告猶不顧酒後開車所可能對他人性命及財產
    所造成重大之威脅、危害，於酒後駕車，但於肇事後坦承犯行態度良好，且已與
    被害人丙○○、甲○○達成和解，對其酒後駕車肇事深感後悔等一切情狀，量處
    如主文第一項所示之刑，並諭知易科罰金之折算標準，以示懲儆。
貳、公訴不受理部分：
一、公訴意旨另略以：被告乙○○因前揭肇事行為，致丙○○因而受有胸部、腹部及
    左膝鈍傷之傷害，甲○○受有左手及右小腿挫擦傷等傷害，案經丙○○、甲○○
    告訴，因認被告乙○○尚涉犯刑法第二百八十四條第一項前段之過失傷害罪嫌。
二、按告訴乃論之罪，其告訴經撤回者，應諭知不受理之判決，並得不經言詞辯論為
    之，刑事訴訟法第三百零三條第三款、第三百零七條分別定有明定；又按刑事事
    件於偵查中或第一審法院辯論終結前，調解成立，經法院核定，並經當事人同意
    撤回者，視為於調解成立時撤回告訴或自訴，鄉鎮市調解條例第二十五條第二項
    亦有明文。
三、經查：公訴人認被告乙○○所涉之刑法第二百八十四條第一項前段過失傷害罪，
    依刑法第二百八十七條前段之規定，須告訴乃論，茲據告訴人甲○○於本院九十
    二年六月十七日審理時當庭撤回告訴（本院當日審判筆錄參照）；另告訴人丙○○雖未到庭，然其於九十二年一月九日已與被告成立調解並於調解書內同意撤回
    其告訴，且經本院核定在案，有桃園縣平鎮市公所九十二年七月十五日平市民字
    第０九二００二０四二三號函所附調解書一份在卷足憑，依照前開法條規定，此
    部分自應諭知不受理之判決。
據上論斷，應依刑事訴訟法第二百九十九條第一項前段、第三百零三條第三款，刑法
第一百八十五條之三、第四十一條第一項前段，罰金罰鍰提高標準條例第二條，判決
如主文。
本案經檢察官柯怡如到庭執行職務。
中      華      民      國    九十二    年      八      月    二十六    日
                                  臺灣桃園地方法院交通法庭
                                    法  官    丁  俊  成
右正本證明與原本無異。
如不服本判決，應於判決送達後十日內向本院提出上訴狀( 應附繕本 )，上訴於臺灣
高等法院。
                                    書記官    簡  慧  瑛
中        華        民        國   九十二   年   八   月    二十六    日
附錄本案論罪科刑依據之法條：
刑法第一百八十五條之三：
服用毒品、麻醉藥品、酒類或其他相類之物，不能安全駕駛動力交通工具而駕駛者，
處一年以下有期徒刑、拘役或三萬元以下罰金。


司法院資訊處製作；財團法人民間司法改革基金會備份。
